【裁判字號】    99,審易,136
【裁判日期】    990324
【裁判案由】    竊盜
【裁判全文】
臺灣新竹地方法院刑事判決             99年度審易字第136號
公  訴  人  臺灣新竹地方法院檢察署檢察官
被      告  甲○○
上列被告因竊盜案件，經檢察官提起公訴（98年度偵字第9107號
），經被告於本院準備程序中，就被訴事實為有罪之陳述，經告
知被告簡式審判程序之旨，並聽取檢察官、被告之意見後，經本
院進行簡式審判程序，本院判決如下：
    主    文
甲○○犯夜間侵入住宅竊盜罪，累犯，處有期徒刑捌月。
    犯罪事實
一、甲○○前於民國96年間，因違反毒品危害防制條例案件，經
    國防部北部軍事法院於96年11月28日以96年度訴字第283 號
    判決判處有期徒刑6 月，嗣經上訴及撤回上訴，於96年12月
    25日判決確定；又於96年間，因違反職役職責軍法案件，經
    國防部北部軍事法院於96年12月11日以96年度訴字第277 號
    判決判處有期徒刑8 月，嗣經上訴及撤回上訴，於96年12月
    25日判決確定；又於97年間，因施用第二級毒品案件，經本
    院於97年3月6日以97年度竹簡字第231號判決判處有期徒刑6
    月確定；上揭各罪嗣經本院於97年8 月29日以97年度聲字第
    977 號裁定定應執行有期徒刑1 年5 月確定，甫於98年4 月
    30日縮刑執行完畢。
二、詎甲○○仍不知悔改，復基於意圖為自己不法所有之竊盜犯
    意，於98年10月16日晚間8 時10分許之夜間，騎乘其母古嘉
    茗名下之車牌號碼938—BRD號重型機車，前往乙○○位於新
    竹縣湖口鄉東興村15鄰和興43號之住處，趁該處大門未上鎖
    之際，無故侵入乙○○上開住處（侵入住居部分，未據告訴
    ），並徒手竊取放置在客廳內之乙○○所有APPLE 廠牌筆記
    型電腦1臺及乙○○妻子許淑美所有之皮夾1個（內有許淑美
    之身分證、健保卡、「渣打銀行」金融卡、郵局金融卡、「
    慶豐銀行」信用卡、「國泰世華銀行」信用卡及現金新臺幣
    【下同】1 萬元等財物），得手後即騎乘上開機車逃逸，旋
    將贓款花用殆盡，並將許淑美之上揭證件、金融卡、信用卡
    等物丟棄（尚未尋獲）。適為乙○○之弟吳餘桂目睹甲○○
    騎車逃逸，遂記下甲○○所騎之機車車號，因而報警循線查
    獲。
三、案經新竹縣政府警察局竹北分局報告臺灣新竹地方法院檢察
    署檢察官偵查起訴。
    理    由
一、程序部分：
    按除被告所犯為死刑、無期徒刑、最輕本刑為3 年以上有期
    徒刑之罪或高等法院管轄第一審案件者外，於前條第1 項程
    序進行中，被告先就被訴事實為有罪之陳述時，審判長得告
    知被告簡式審判程序之旨，並聽取當事人、代理人、辯護人
    及輔佐人之意見後，裁定進行簡式審判程序，刑事訴訟法第
    273條之1第1 項定有明文。本案被告甲○○所犯係死刑、無
    期徒刑、最輕本刑為3 年以上有期徒刑以外之罪，其於準備
    程序中就被訴事實為有罪之陳述，經告知簡式審判程序之旨
    ，並聽取公訴人及被告甲○○之意見後，本院認為適宜進行
    簡式審判程序，合先敘明。
二、認定被告甲○○犯行所憑之各項證據：
（一）被告甲○○於偵查中之供述及於本院準備程序、簡式審判
      程序時均坦承不諱。其稱：伊於98年10月16日晚間8 時10
      分許，騎乘其母古嘉茗所有之車牌號碼938- BRD號重型機
      車，行經新竹縣湖口鄉東興村15鄰和興43號前，見該處大
      門沒有鎖，就直接走進去，看到客廳有筆記型電腦、皮包
      等財物，就直接拿走離開，然後將皮包內之證件、提款卡
      丟棄在附近水溝，至於現金則已花用完畢等語（見偵查卷
      第37、38頁，本院卷第20頁背面、第22至24頁）。
（二）證人即被害人乙○○於警詢中之證述。其稱：他於98年10
      月16日間8 時10分許，發現其放置在新竹縣湖口鄉東興村
      和興15鄰43號住處內之APPLE 廠牌筆記型電腦1 臺及其妻
      許淑美所有之身分證、健保卡、「渣打銀行」金融卡、郵
      局金融卡、「慶豐銀行」信用卡、「國泰世華銀行」信用
      卡及現金1 萬元左右失竊，當時他弟吳餘桂有看到1 名年
      輕人從他家住處門口準備騎車離開，其弟吳餘桂問該名年
      輕人要幹嘛，對方表示要找人後便騎乘車牌號碼938 —
      BRD 號重型機車離去等語（見偵查卷第4 至6 頁）。
（三）證人吳餘桂於警詢、偵查中之證述。其稱：他住在新竹縣
      湖口鄉東興村和興15鄰43號前棟，於98年10月16日晚間8
      時10分許，他在住處2 樓看電視，從監視器系統看到有人
      騎乘機車到旁邊巷子裡，並在其兄乙○○之住處即新竹縣
      湖口鄉東興村和興15鄰43號後棟停留，他感覺有異樣，便
      走出外面察看，看到有1 名年輕人從其兄乙○○之住處門
      口走出來，當時並沒有看到有拿東西，他就問該名年輕人
      要找誰，對方表示要找「陳仁豪」，他說這裡沒有姓陳的
      ，對方就很匆忙的騎乘機車離開，他覺得很奇怪，便記下
      對方所騎乘之車號即「938—BRD號」，後來發現其兄乙○
      ○之住處遭竊筆記型電腦及皮夾、證件、信用卡及健保卡
      等物品，就由其兄乙○○報警處理等語（見偵查卷第7、8
      、29頁）。
（四）證人古嘉茗於警詢、偵查中之證述。其稱：車牌號碼938
      —BRD 號重型機車係她本人所有，原本係她兒子吳振安使
      用，後來兒子吳振安於98年5 月21日去當兵，車子就由她
      兒子吳振忠及甲○○輪流騎乘，但自98年8 月份起，她兒
      子甲○○就將該機車當做交通工具使用，平日並無他人騎
      乘使用等語（見偵查卷第12、13、28、29頁）。
（五）刑案現場照片4張、車籍查詢-基本資料詳細畫面暨全戶戶
      籍資料查詢結果各1份、（見偵查卷第10、11、14、15頁
      ）。
（六）綜上，本案被告甲○○之犯行，事證明確，應依法予以論
      科。
三、論罪科刑：
（一）論罪：按「刑法第三百三十八條第一項第二款所謂毀越門
      扇牆垣，係指毀損或超越及踰越門扇牆垣而言。與用鑰匙
      開鎖啟門入室者不同。司法院解釋所謂越進門扇牆垣，其
      越進二字亦應解為超越或踰越而進，非謂啟門入室即可謂
      之越進。」（最高法院22年上字第454 號判例要旨參照）
      ，是被告甲○○於98年10月16日晚間8 時10分許之夜間，
      侵入被害人乙○○未上鎖之住處內行竊財物之犯行，依上
      開判例要旨說明，核其所為，僅係犯刑法第321條第1項第
      1款之夜間侵入住宅之加重竊盜罪。
（二）想像競合：被告甲○○基於單一之竊盜犯意，以一竊取行
      為，於同時、地分別竊取被害人乙○○及其妻許淑美等人
      所有之財物，乃一行為觸犯數罪名，為同種想像競合犯，
      應依刑法第55條前段之規定，從一重之於夜間侵入住宅之
      加重竊盜罪處斷。
（三）累犯：被告甲○○前於96年間，因違反毒品危害防制條例
      案件，經國防部北部軍事法院於96年11月28日以96年度訴
      字第283號判決判處有期徒刑6月，嗣經上訴及撤回上訴，
      於96年12月25日判決確定；又於96年間，因違反職役職責
      軍法案件，經國防部北部軍事法院於96年12月11日以96年
      度訴字第277號判決判處有期徒刑8月，嗣經上訴及撤回上
      訴，於96年12月25日判決確定；又於97年間，因施用第二
      級毒品案件，經本院於97年3月6日以97年度竹簡字第231
      號判決判處有期徒刑6 月確定；上揭各罪嗣經本院於97年
      8月29日以97年度聲字第977號裁定定應執行有期徒刑1年5
      月確定，甫於98年4 月30日縮刑執行完畢等情，有臺灣高
      等法院被告前案紀錄表1 份附卷可稽，其於有期徒刑執行
      完畢5 年內故意再犯本件有期徒刑以上之罪，為累犯，應
      依刑法第47條第1 項之規定加重其刑。
（四）量刑：爰審酌被告甲○○除有上開構成累犯之前案紀錄外
      ，另有多次竊盜、詐欺等刑事前科，有前揭所示之臺灣高
      等法院被告前案紀錄表可稽，足徵其素行不佳。又其正值
      青壯，竟不思守法自制，循正當途徑獲取所需，竟為貪圖
      一己之私，恣意竊取他人財物，危害社會治安與他人財產
      安全，守法意識薄弱，所為實不足取，兼衡被告甲○○犯
      後坦認犯行，態度非可，然且所竊取之財物大多經其丟棄
      或花用，並同時考量其犯罪動機、手段、所生危害等一切
      情狀，爰量處如主文所示之刑，以資懲儆。
據上論斷，應依刑事訴訟法第273條之1第1 項、第299條第1項前
段，刑法第321條第1項第1款、第55條前段、第47條第1項，判決
如主文。
本案經檢察官洪期榮到庭執行職務。
中    華    民    國    99    年    3     月    24    日
                    刑事第九庭法  官    劉兆菊
以上正本證明與原本無異。
如不服本判決應於收受本判決後10日內向本院提出上訴書狀，上
訴書狀應敘述具體理由。上訴書狀未敘述上訴理由者，應於上訴
期間屆滿後20日內補提理由書狀於本院「切勿逕送上級法院」。
中    華    民    國    99    年    3     月    24    日
                              書記官    林兆嘉
附錄本案論罪科刑法條：
中華民國刑法第321條
犯竊盜罪而有左列情形之一者，處6月以上、5年以下有期徒刑：
一、於夜間侵入住宅或有人居住之建築物、船艦或隱匿其內而犯
    之者。
二、毀越門扇、牆垣或其他安全設備而犯之者。
三、攜帶兇器而犯之者。
四、結夥三人以上而犯之者。
五、乘火災、水災或其他災害之際而犯之者。
六、在車站或埠頭而犯之者。
前項之未遂犯罰之。

司法院資訊處製作；財團法人民間司法改革基金會備份。
